【裁判字號】    90,簡上,74
【裁判日期】    900622
【裁判案由】    違反勞動基準法
【裁判全文】
臺灣高雄地方法院刑事判決                            九十年度簡上字第七四號
    上  訴  人  乙○○
    （即被告）
                甲○
右列被告因違反就業服務法案件，不服本院鳳山簡易庭九十年三月三十日九十年度鳳
簡字第二０號第一審判決（聲請簡易判決處刑案號：八十九年度偵字第一六六四五號
），提起上訴，本院判決如左：
    主  文
上訴駁回。
    事  實
一、甲○明知其大嫂乙○○在高雄縣岡山鎮○○○路九十三號經營雞蛋經銷商，須僱
    用勞工從事搬運、清潔等工作，竟於民國八十七年八月十八日以甲○之名義，向
    行政院勞工委員會（下稱勞委會）申請聘僱外籍勞工，申請工作項目為家庭監護
    工，監護工作地點為高雄市○○區○○街三十二號。甲○之聘僱申請經勞委會以
    八十七年八月二十日台八七勞職外字第○四九五二一九號函覆許可後，菲律賓外
    勞安娜（ANNABEL.ESPIRITU.CAWIGAN，護照號碼DD327577）即於八十八年八月四
    日由菲律賓入境來台，甲○即於翌日（八十八年八月五日）立即將該外勞安娜帶
    往乙○○所經營上揭雞蛋經銷處所，以本人名義聘僱外國人為乙○○工作。乙○
    ○則未經許可，以每月新台幣一萬五千八百四十元之薪資支付該外籍勞工安娜，
    僱用甲○所申請聘僱上揭外籍勞工安娜從事搬運及清潔雞蛋之工作。嗣於八十九
    年六月二十三日上午十一時三十分許，外籍勞工安娜在上揭乙○○經營之雞蛋經
    銷處所從事搬運及清理工作時，為警查獲。
二、案經高雄縣警察局岡山分局報請台灣高雄地方法院檢察署檢察官聲請簡易判決處
    刑。
    理  由
一、訊據被告乙○○、甲○則均矢口否認有何違反就業服務法之犯行，均辯稱：外勞
    安娜係被告甲○申請來台照顧其婆婆（即被告甲○之母）喻美雲，惟其婆婆當時
    於高雄市榮民總醫院住院治療，故外勞安娜現暫住被告乙○○家中，警方查獲當
    時外勞安娜適巧為被告乙○○幫忙搬運工作云云。惟查：證人即菲律賓外勞安娜
    於八十八年八月四日入境台灣後，均未從事監護工工作，且於入境之翌日起，即
    由被告甲○帶往被告乙○○所經營之雞蛋經銷處所，從事搬運、清潔之工作長達
    一年十個月，並由被告乙○○給付薪資，而非前往被告甲○所申請之監護地點從
    事監護工作，此據被告乙○○於警訊、偵查中供述：「（問：安娜外勞到你那邊
    工作多久？每月薪資多少？誰發薪資給她？）於八十七年八月五日就開始到我這
    邊工作，每月薪資新台幣一萬五千八百四十元整，是我給她的」（警卷八十九年
    六月二十三日調查筆錄）及「（問：為何甲○申請，由你付錢？）外勞幫我做事
    ，所以由我付錢」等語不諱（偵卷八十九年九月二十日訊問筆錄）；證人外籍勞
    工安娜於警訊中亦證述：「（問：何人僱請你在該處工作？何時開始？）是乙○
    ○」、「一九九八年八月五日開始工作，大約一年十個月」等語綦詳（警卷八十
    九年六月二十三日調查筆錄），被告乙○○事後翻異前供，及被告甲○所辯，均
    顯係卸責之詞，不足採信。此外，復有勞委會八十七年八月二十日台八十七勞職
    外字第○四九五二一九號函、聘僱外國人名冊、岡山分局營業場所現場檢查紀錄
    等各一份附卷足憑，被告兩人犯行已堪認定。
二、原審以被告甲○所為，係違反就業服務法第五十三條第二款以本人名義聘僱外國
    人為他人工作之規定，而犯同法第五十八條聘僱人數為一人之罪。另被告乙○○
    所為，係違反就業服務法第五十三條第三款未經許可聘僱他人所申請聘僱之外國
    人之規定，而犯同法第五十八條聘僱人數為一人之罪而依刑事訴訟法第四百四十
    九條第一項前段、第三項、就業服務法第五十三條第二款、第三款、第五十八條
    第一項前段、刑法第十一條前段、第四十二條第二項，現行法規所定貨幣折算新
    台幣條例第二條、罰金罰鍰提高標準條例第二條，分別量處罰金新台幣二萬七千
    元、八萬元及易服勞役之折算標準，認事用法尚無不合，量刑亦稱妥適，被告翻
    異前詞並以原審量刑過重為由提起上訴，尚不可取，是本件上訴即無理由，應予
    駁回。
據上論斷，應依刑事訴訟法第四百五十五條之一第一項、第三項，第三百六十八條判
決如主文。
中      華      民      國    九  十    年      六      月    二十二    日
                                  臺灣高雄地方法院刑事第三庭
                                    審判長法  官  宋  明  中
                                          法  官  李  淑  惠
                                          法  官  葉  啟  洲
右正本證明與原本無異。
不得上訴。
                                          書記官  盧  雅  婷
中      華      民      國    九  十    年      六      月    二十六    日


司法院資訊處製作；財團法人民間司法改革基金會備份。
